臺灣嘉義地方法院民事判決
110年度訴字第187號
原      告  李○○

訴訟代理人  鐘育儒律師
被      告  乙○○  

            丙○○  
上  一  人
訴訟代理人  曾錦源律師
上列當事人間請求損害賠償事件，本院於民國110年12月21日言
詞辯論終結，判決如下：      
    主  文
原告之訴及假執行之聲請均駁回。
訴訟費用由原告負擔。
    事實及理由
一、原告主張：
  ㈠原告與被告丙○○前於民國85年4月30日結婚，婚後育有一子（
    現已成年）。於107年間，被告乙○○經營「○○○肉燥飯爌肉飯
    」（址設嘉義市○○路○段000號）（下稱甲飲食店），原告、
    被告丙○○共同經營「○○○咖啡○○」（址設嘉義市○○路○段000○
    0號）（下稱乙咖啡店），兩店之間距離不到50步之遙，也
    因如此，被告丙○○自甲飲食店開幕後時常至該店消費。於10
    7年7月間，被告參加嘉義市政府舉辦之衛生講座，並於講座
    結束後變得更加熟稔，頻繁熱絡地互傳訊息，此為被告間姦
    情之開端。於107年10月25日，被告丙○○一如往常至甲飲食
    店消費，並與被告乙○○談天說笑，期間被告丙○○如廁後，被
    告乙○○即站在廁所門口要求與被告丙○○擁吻，被告丙○○禁不
    住誘惑照做，親熱數分鐘後，被告乙○○才將被告丙○○放開，
    此乃被告丙○○墮落之第一步，亦開啟被告間通姦之序幕。數
    日後，被告丙○○至甲飲食店消費，被告乙○○進一步向被告丙
    ○○表示當日下午有空，欲邀約一同開房間，且將於下午2點
    在大雅路附近之白雲雅驛汽車旅館外等待被告丙○○，此時被
    告丙○○已知被告乙○○之心意便欣然赴約，被告在汽車旅館內
    享受魚水之歡，好不快活，然因被告丙○○年事已高，已有不
    舉之徵，被告乙○○見此情狀仍賣力為被告丙○○口交直至射精
    。此後，被告開啟長期不倫戀愛，被告乙○○知悉被告丙○○均
    會向原告謊稱禮拜三必須出差，爾後亦配合被告丙○○作息將
    固定店休日改至禮拜三（原店休日為禮拜一)，以利被告外
    出享受歡愉時光。被告固定約會模式為先由被告丙○○開車搭
    載被告乙○○前往嘉義附近諸如臺中市、臺南市之餐廳用餐，
    再前往汽車旅館交合。而被告在汽車旅館交合模式也相當固
    定，被告乙○○會裸身淨浴後，與被告丙○○彼此愛撫，被告乙
    ○○再幫被告丙○○口交直至射精，之後才返回嘉義。被告在每
    個禮拜三上演如此縱慾、不倫生活，原告渾然不覺，仍心疼
    年邁之被告丙○○外出出差、分擔家計，令人無比諷刺。被告
    之姦情持續至108年4月底，乃因被告乙○○向被告丙○○索討購
    屋款項，被告丙○○未予搭理，被告乙○○憤而要求分手，爾後
    被告斷絕來往。
  ㈡於108年4月間某日，原告突然接獲陌生電話（後方知為被告
    乙○○之配偶之弟媳即訴外人甲○○所撥打）告以「要小心丙○○
    與乙○○」等語，並透露被告乙○○與其配偶之手機號碼，稱「
    以後可能用得到」等語，原告對此感到一頭霧水，心中已有
    些許不安，待被告丙○○返家後即試圖以被告丙○○手機撥打被
    告乙○○之電話號碼，結果令原告大感詫異，蓋被告丙○○將聯
    絡人記載為其與前妻所生之女鄭杏如之名字。當晚，原告詢
    問被告丙○○，被告丙○○僅稱其與被告乙○○為普通朋友，平日
    會一同吃飯用餐云云，要原告不要多想。爾後，原告開始陸
    續接獲不明騷擾電話，內容不時向原告透露被告丙○○行蹤，
    原告心中恐懼感油然而生，對於被告間之關係已感懷疑，然
    苦無證據，每每向被告丙○○求證，被告丙○○均堅決否認。於
    109年7月9日，騷擾電話再度來電，並向原告透漏「丙○○曾
    於108年2月20日與乙○○至台中屋馬吃燒肉，隨後前往台中香
    奈兒汽車旅館（現改為香緹汽車旅館）開房間」等語，如此
    鉅細靡遺，原告相當詫異，待被告丙○○返家後追問之，被告
    丙○○依然避重就輕地向原告表示其與被告乙○○確有一同前往
    台中吃飯，席間雖有肢體碰觸，然並未開房間，要原告放下
    情緒，不要多想云云，然被告丙○○所述顯然不合常理，蓋每
    次騷擾電話來電都能具體指述被告當天行程、穿著等，顯非
    空穴來風，至此原告已能大概推知被告間之不倫關係，而被
    告丙○○每每面對詢問依舊推諉其詞，如此執意欺瞞之態度令
    原告無法忍受，心中承受憤怒、猜疑、被背叛、恥辱等感受
    ，近乎崩潰臨界點。於110年1月25日，原告再度向被告丙○○
    詢問其與被告乙○○之關係，被告丙○○禁不起原告數月來不斷
    追問，始向原告坦承其與被告乙○○暗通款曲已久，兩人睡遍
    中、南台灣各大汽車旅館，至此，原告方知信任數十年之枕
    邊人，早已背叛原告及兩人婚姻，而對象竟是鄰居被告乙○○
    ，原告感到悲憤、無地自容，頓時完全失去理智忘記被告丙
    ○○有中風之虞（先前曾兩度中風）而爆打被告丙○○，被告丙
    ○○身體因此受有多數擦挫傷。
  ㈢嗣後原告自殺、灰暗念頭油然而生，多次想一走了之，期間
    被告丙○○雖一再致歉，央求原告原諒，並信誓旦旦表示絕不
    再犯，然兩人婚姻至此已無法回復，原告無法忍受被告間明
    目張膽之姦情，原告更無法容忍身為鄰居之被告乙○○每日侵
    門踏戶出現眼簾，造成原告精神無比壓力。原告因憤恨難平
    ，數度前往被告乙○○家中要求出面處理，然被告乙○○置若罔
    聞，迄今仍避不見面，原告情緒無處宣洩，更無法原諒被告
    丙○○。嗣因被告間之姦情，導致原告與被告丙○○婚姻長久之
    互信基礎遭侵蝕殆盡，婚姻已難以維持，兩人於110年3月10
    日離婚。原告被迫於年近60之際承受失婚之痛，而罪魁禍首
    迄今依然逍遙法外，令原告悲憤莫名。
  ㈣被告間之前揭行為，侵害原告之配偶權。詳言之，被告乙○○
    明知被告丙○○係有配偶之人，趁被告丙○○至甲飲食店消費之
    際，主動邀約被告丙○○前往汽車旅館從事性行為，更見被告
    丙○○年近遲暮，依然不放手，主動為被告丙○○服務，做好做
    滿，且期間長達半年。不論被告乙○○之心態是否為詐取被告
    丙○○錢財，然此等不顧倫理道德之舉，已值最嚴重程度之非
    難，更有甚者，因詐取錢財未能得逞，心有不甘即持續騷擾
    原告，導致原告身心瀕臨崩潰，而被告乙○○見原告因被告間
    之姦情已病入膏肓之際，索性隱身不理，被告乙○○所為至為
    惡劣，在刑法通姦罪已廢除之今日，若無命賠償適當之金錢
    ，不足回復原告之損害；被告丙○○與原告結縭前有一段婚姻
    ，已育有1女，且較原告年長許多，縱使被告丙○○現實條件
    有許多不盡人意之處，原告仍願意委身於他，並在婚後操持
    家務，兩人之子目前在竹科工作，有卓越成就，而被告丙○○
    未慮及原告陪伴走過近30年且已罹患紅斑性狼瘡，仍執意欺
    騙原告，行為已難令人苟同，甚在原告已感些微懷疑之際仍
    持續欺騙原告，毫無悔悟之心，最終因一己之私欲導致原告
    身心陷入無比深淵，兩人婚姻離婚收場，被告丙○○惡行惡形
    不亞於被告乙○○，傷害兩人家庭甚深，原告已無法原諒。時
    至今日，原告夢想之退休藍圖早已幻滅，遭被告丙○○強加之
    身心凌虐已無法回復，平日須仰賴身心科藥物方能苟活，復
    以原本紅斑性狼瘡舊疾纏生，身心已瀕臨死亡，然仍必須勉
    強經營乙咖啡店維持生計，一切磨難均為被告丙○○所惡意灌
    注，若非予嚴懲顯難回復原告之損害。是以，爰依民法第18
    4條、第195條之規定，請求被告連帶賠償新臺幣（下同）1,
    000,000元，已屬輕輕放下。
  ㈤被告乙○○否認原告主張之事實，且否認內容空泛，卻未言及
    與被告丙○○間之關係究竟為何？又辯稱本件係仙人跳云云，
    而所謂仙人跳，係指行為人以感情糾紛為財物請求，然其前
    提必須成立於兩人確存有感情糾紛。若被告乙○○自始不認識
    被告丙○○，何來仙人跳之有？試想依兩造之身分地位，原告
    有何對被告乙○○進行仙人跳之動機？其次，經被告丙○○告知
    ，被告在汽車旅館進行交媾時，被告丙○○有看到被告乙○○兩
    側乳房之乳頭上方均有細微傷疤，被告乙○○向被告丙○○表示
    曾在嘉義基督教醫院進行手術所留下，然此為被告乙○○所否
    認，並辯以係被告丙○○替被告乙○○算命時所告知，實則，被
    告乙○○所辯，顯係綜合原告所提證據穿鑿附會而成，且無非
    在原告傷口上撒鹽，造成原告二度傷害，又嘉義基督教醫院
    回函所附被告乙○○之病歷資料，關於乳房傷口情形，與原告
    主張如出一轍，倘非被告未彼此「坦誠相見」，依一般常理
    ，縱然進行紫微斗數算命，何以被告丙○○熟知被告乙○○身體
    特徵之精確位置？再者，原告於離婚前，曾在被告丙○○手機
    中發現被告丙○○為被告乙○○測算之紫微斗數命盤，此有手機
    翻拍照片為證。
  ㈥並聲明：
    ⒈被告應連帶給付原告1,000,000元，及自起訴狀送達翌日起
      至清償日止，按年息百分之5計算之法定利息。
    ⒉原告願供擔保，請准予宣告假執行。
    ⒊訴訟費用由被告負擔。　　
二、被告方面：
  ㈠被告乙○○答辯略以：
　  ⒈原告主張被告乙○○侵害其配偶權，全屬子虛烏有，被告乙○
      ○完全否認。被告丙○○雖為承認，但不排除是原告與被告
      丙○○自導自演，依一般社會認知，本件不排除是仙人跳情
      形，亦即有配偶之人甲，與其配偶乙共同謀劃，由甲對第
      三人丙進行色誘，然後在甲丙二人即將要從事性行為時，
      乙突然出現，質問丙憑什麼與甲進行親密行為，以致侵害
      其配偶權！係於無感情糾紛之情形，另原告對仙人跳之理
      解，係於有感情糾紛之情形，與前述詮釋並不相同，不能
      因被告使用仙人跳一詞，即謂被告乙○○承認被告間有何不
      當交往！
　  ⒉108年間，被告丙○○曾為被告乙○○以紫微斗數算命，並試探
      被告乙○○之隱私，表示係為瞭解被告乙○○之身心狀況，且
      以誘導性問話方式為之，被告乙○○基於信任而告知身體有
      開過刀且有留下傷疤，被告丙○○並追問身體何處部位，被
      告乙○○則回答胸部。復依嘉義基督教醫院函覆資料可知，
      被告乙○○開刀位置是在左側乳房右上角兩點鐘方向，距離
      左側乳頭3公分處，與原告主張或被告丙○○所稱完全不同
      ，顯見原告主張係完全編造出來、不實在的。又原告所稱
      108年4月間某日之甲○○來電，內容僅在提醒被告丙○○與第
      三人，無法證明原告主張之事實；至於其他騷擾電話，內
      容係在提醒被告丙○○與第三人之互動，亦不足以支持原告
      之主張。
　  ⒊並聲明：
　    ⑴原告之訴駁回。
　    ⑵訴訟費用由原告負擔。
　    ⑶被告如受不利判決，願提供擔保請准宣告免為假執行。
  ㈡被告丙○○答辯略以：
　  ⒈原告所主張被告間往來之事實都是被告丙○○告知原告，乃
      因被告丙○○怕原告知道，以不斷編謊言想瞞過去，但謊言
      就是會漏洞百出，才告知原告。於107年間被告乙○○開店
      起，被告丙○○每天到被告乙○○店裡消費，被告開始有往來
      ，直至108年8月左右被告乙○○關店止。被告到汽車旅館時
      ，因被告丙○○不能勃起，都是被告乙○○幫忙口交，被告沒
      有真正性器官接觸。關於被告乙○○胸部開過刀一事，是被
      告乙○○在汽車旅館房間內告知被告丙○○。
　  ⒉被告丙○○從沒有主動開口約過被告乙○○，107年10月25日（
      該日也是被告丙○○小姨子生日）是被告乙○○第一次約被告
      丙○○，到飯店後被告乙○○檢查完針孔後開始脫衣服、泡澡
      、自慰，被告乙○○之行為讓被告丙○○腦中出現會不會是仙
      人跳，所以被告丙○○連沖水都沒有，被告乙○○也不在意就
      替被告丙○○口交，完全像個職業的，交往近半年期間都是
      被告乙○○在引導被告丙○○，被告丙○○完全沒有主動過。之
      後，被告丙○○每次出差都是被告乙○○主動要跟，接她的地
      方也是當日早上等她通知，幾乎都在忠孝路圖書館旁或民
      族路上，現在回想好像被設局，否則被告丙○○一天去被告
      乙○○那裡兩次，前一天約好就好了，為何要當天早上通知
      ？於108年2月27日至4月3日間其中一個禮拜三早上，被告
      乙○○帶她爸爸去看病或急診，還讓被告丙○○一定等她，到
      了該日中午，在忠孝路肯德基碰面，被告乙○○說去白雲雅
      驛好了，但因在被告丙○○家附近，且當時是原告要出門開
      店的時間，被告丙○○心裡有設防就往民雄開車，隨機看到
      湯野就進去，蓋她爸爸生病了，她竟是掛心要被告丙○○等
      她，且出去唯一目的就是開房！於108年3月間，被告乙○○
      有向被告丙○○提了幾次買房子頭期款不夠，但因被告丙○○
      都沒回應，被告乙○○就跟被告丙○○說不要再出去了！被告
      丙○○就有想靜靜結束掉。最後一次是108年4月10日（該日
      也是被告丙○○大姨子生日），被告丙○○自己坐車去台南，
      但該日中午被告乙○○來電詢問被告丙○○所在，並說要過來
      會合，再前往火車站旁的光華旅社，所以被告丙○○就跟原
      告編了要陪一個癌末老友坐救護車由台中到台南因而晚點
      回去的謊言，原告還叮嚀被告丙○○要注意身體，可能連老
      天爺都看不過去，該日在火車站就碰到被告乙○○婆婆。之
      後，被告乙○○沒再約過被告丙○○。被告乙○○稱被告丙○○的
      云云，如果她第一次算命就覺得被告丙○○色色的，為何要
      繼續找被告丙○○算她配偶孩子？難道是因為覺得被告丙○○
      色，所以才成了她的目標？在被告交往期間，被告乙○○算
      過她店裡開銷並告訴被告丙○○店裡經營不善，但被告丙○○
      從沒想過被告乙○○可以不顧自己已婚竟把被告曾去過哪些
      地方，甚至刺激原告要照顧好被告丙○○的內衣、內褲、牙
      齒，被告丙○○沒有做的事，被告乙○○還亂加油添醋地說被
      告丙○○有帶她去看房子，被告乙○○不知被告丙○○根本沒有
      經濟權。被告乙○○更以很慢很慢的速度久久打一次電話刺
      激原告，對原告而言如同凌遲。
　  ⒊原告知道被告間的事後，有去看心理諮商，但原告上班都
      會經過被告乙○○家，從店裡看出去也看得到，因此心理諮
      商效果不佳，原告抗憂鬱的藥越吃越重，還曾因為藥的副
      作用開車出去夢遊過兩次，10月底又尋死在蘭潭公路逆向
      車道上坐著等車撞！被告丙○○勸不動只好報警，但原告好
      面子，被告丙○○就被原告打，被告丙○○就捫心自問再出人
      命，孩子沒有媽媽，自己還能苟活嗎？原告也70歲了，因
      此，被告丙○○勇敢承認去面對錯誤，就想找回身為父親最
      後的一點點尊嚴。
　  ⒋並聲明：
  　  ⑴原告之訴駁回。
　    ⑵訴訟費用由原告負擔。　　
三、本院之判斷：
  ㈠原告主張：原告與被告丙○○於85年4月30日結婚，嗣於110年3
    月10日兩願離婚之事實，有戶籍謄本附卷可稽（見本院卷第
    47頁），堪信為真實。
  ㈡按因故意或過失，不法侵害他人之權利者，負損害賠償責任
    。故意以背於善良風俗之方法，加損害於他人者亦同；不法
    侵害他人之身體、健康、名譽、自由、信用、隱私、貞操，
    或不法侵害其他人格法益而情節重大者，被害人雖非財產上
    之損害，亦得請求賠償相當之金額。其名譽被侵害者，並得
    請求回復名譽之適當處分。前項請求權，不得讓與或繼承。
    但以金額賠償之請求權已依契約承諾，或已起訴者，不在此
    限。前二項規定，於不法侵害他人基於父、母、子、女或配
    偶關係之身分法益而情節重大者，準用之，民法第184條第1
    項、第195條分別定有明文。又當事人主張有利於己之事實
    者，就其事實有舉證之責任。復為民事訴訟法第277條前段
    所明定。原告主張：被告自107年7月至108年4月底，有擁吻
    行為，且被告乙○○在汽車旅館、旅社等地替被告丙○○口交直
    至射精等行為，被告不當交往情形，對原告基於配偶關係之
    身分法益有不法之侵害，且情節重大，然為被告乙○○所否認
    ，雖被告丙○○承認原告主張之事實，然依民事訴訟法第56條
    第1項規定，訴訟標的對於共同訴訟之各人必須合一確定者
    ，共同訴訟人中一人之行為不利益者，對於全體不生效力，
    依上開說明，應由原告就被告間有擁吻、口交等不當交往情
    形，對原告基於配偶關係之身分法益有不法之侵害，且情節
    重大之有利於己之事實，負舉證責任。經查：
    ⒈原告主張：被告自107年7月至108年4月底有不當交往情形
      ，持續至108年4月底，因被告乙○○向被告丙○○索討購屋款
      項，被告丙○○未予搭理，被告乙○○憤而要求分手，爾後被
      告斷絕來往等語（見本院卷第11頁），被告丙○○承認上情
      ，原告上開主張係被告丙○○所告知，為被告丙○○所自承（
      見本院卷第58頁）。又依原告主張：於108年4月突然接獲
      陌生電話告以要小心被告2人，並留下被告乙○○及其丈夫
      手機號碼，原告待被告丙○○返家後，以被告丙○○手機撥打
      上開經告知之被告乙○○電話，被告丙○○手機聯絡人為被告
      丙○○與其前妻所生之女兒鄭杏如，原告當晚詢問被告丙○○
      ，被告丙○○稱其與被告乙○○係普通朋友，平日會一同吃飯
      用餐等語（見本院卷第11頁）。則依原告上開主張，被告
      丙○○因未予搭理被告乙○○索討購屋款項之要求，被告於10
      8年4月底已斷絕來往，且原告於108年4月亦已起疑，並詢
      問被告丙○○，被告丙○○自不可能於108年4月底後仍至附近
      被告乙○○店裡買東西、吃東西。然被告丙○○於本院陳稱：
      「（問：你與乙○○有往來期間？）107年開始，乙○○開店
      至其108年8月左右關店為止。」、「（問：最後一次去汽
      車旅館為何時？）108年4月。之後只是去乙○○店理買東西
      、吃東西。」等語（見本院卷第121、122頁），被告丙○○
      於本院陳稱自108年4月底至同年8月止，於被告乙○○開店
      期間，被告丙○○仍有去被告乙○○店理買東西、吃東西，然
      與其前所述被告於108年4月底已斷絕來往不符，則被告丙
      ○○陳述前後不一，是否可信，已堪置疑。且被告丙○○於11
      0年4月29日言詞辯論期日陳稱：其忘記被告乙○○之電話，
      其並無與被告乙○○出遊之照片，亦無去汽車旅館之收據，
      因收據都拿給被告乙○○。經被告丙○○當場撥打其手機記載
      聯絡人為鄭杏如之電話，接聽者為鄭杏如，並非被告乙○○
      等情，有該日言詞辯論筆錄可稽（見本院卷第58、58頁）
      ，是現無確切證據證明原告上開主張為真，且原告亦未提
      出確切證據證明原告上開主張為真。
　　⒉原告主張：被告丙○○與乙○○於汽車旅館袒裎相見時，見其
      左右乳房之乳頭上方均有細微傷疤，經被告丙○○探詢，被
      告乙○○向其表示前因乳房問題曾在嘉義基督教醫院整形外
      科涂啟文醫師診斷下進行手術，故左右乳房才會留有細微
      傷疤等語（見本院卷第111、113頁）。被告丙○○亦陳稱：
      這是我們在飯店看A片時，被告乙○○說他的胸部沒有像A片
      女主角胸部那麼大，因為他的胸部開過刀，我看到了那個
      位置，被告乙○○並告訴我在哪個位置等語（見本院卷第22
      8頁）。然被告乙○○辯稱：108年間，被告丙○○曾為被告乙
      ○○以紫微斗數算命，並試探被告乙○○之隱私，表示係為瞭
      解被告乙○○之身心狀況，且以誘導性問話方式為之，被告
      乙○○基於信任而告知身體有開過刀且有留下傷疤，被告丙
      ○○並追問身體何處部位，被告乙○○則回答胸部等語。經本
      院向嘉義基督教醫院調閱被告乙○○病歷資料結果，被告乙
      ○○係因左側乳房腫塊，在左側乳房右上角兩點鐘方向，距
      離左側乳頭3公分處行切除腫塊手術等情，有嘉義基督教
      醫院110年10月18日戴德森字第1101000096號函及所附病
      歷資料附卷可稽（見本院卷第159至185頁）。若被告乙○○
      有告知被告丙○○其胸部疤痕位置，且被告丙○○有親眼見過
      傷痕，而被告丙○○多次與乙○○袒裎相見屬實，被告丙○○當
      知悉被告乙○○何側乳房有行手術留下疤痕及疤痕確切位置
      ，然被告丙○○向原告陳稱：被告乙○○左右乳房之乳頭上方
      均有細微傷疤，與被告乙○○僅左側乳房行切除腫塊手術，
      並非左右兩側乳房均行切除腫塊手術，且位置在左側乳房
      右上角兩點鐘方向，距離左側乳頭3公分處之實際情形不
      符，被告丙○○所述，亦難遽信。
　　⒊原告主張：被告間有擁吻、口交等不當交往情形，被告丙○
      ○亦附和其說，然被告丙○○所述有前述之瑕疵，實難引為
      不利被告乙○○認定之證據。此外原告未提出其他確切證據
      證明被告間有擁吻、口交等不當交往情形，既無證據證明
      ，原告之主張即無可採。
四、綜上所述，原告並未提出確切證據足以證明被告間有擁吻、
    口交等不當交往情形，自難認被告2人有不法侵害原告基於
    配偶關係之身分法益，且情節重大之行為。從而，原告依據
    民法第184條、第195條規定，請求被告應連帶給付原告1,00
    0,000元，及自起訴狀送達翌日起至清償日止，按年息百分
    之5計算之法定利息，為無理由，應予駁回。又原告之訴既
    經駁回，其假執行之聲請亦失所附麗，應併予駁回。
五、本件事證已臻明確，兩造其餘攻擊防禦方法，經本院斟酌後
    ，核與判決結果不生影響，爰不一一論述，併此敘明。
六、訴訟費用負擔之依據：民事訴訟法第78條。 
中　　華　　民　　國　　110 　年　　12　　月　　30　　日
                          民一庭法　官　黃茂宏   
以上正本係照原本作成。
如對本判決上訴須於判決送達後20日內向本院提出上訴狀。 
如委任律師提起上訴者，應一併繳納上訴審裁判費。 
中　　華　　民　　國　　110 　年　　12　　月　　30　　日
                                書記官　官佳慧